【裁判字號】    89,易,306
【裁判日期】    891020
【裁判案由】    妨害自由
【裁判全文】
臺灣嘉義地方法院刑事判決                          八十九年度易字第三六號
    公  訴  人  臺灣嘉義地方法院檢察署檢察官
    被      告  甲○○
右列被告因妨害自由等案件，經檢察官提起公訴（八十九年度偵字第一二二號），本
院判決如左：
    主  文
甲○○無罪。
    理  由
一、公訴意旨略以：被告甲○○係張士烈經營商號所聘僱之業務員，因張士烈與乙○
    ○有債務糾紛，甲○○遂受託代為處理，詎甲○○於民國八十八年十月十七日，
    夥同不詳姓名之男子，前往高雄市○○區○○路一號乙○○處催討債務未果後，
    竟揚言如不還錢，就要給你好看，工廠讓你無法再經營下去云云，致乙○○因而
    心生畏懼，因認被告甲○○涉犯刑法第三百零五條之共同恐嚇罪嫌。
二、按犯罪事實應依證據認定之，無證據不得推定其犯罪事實，刑事訴訟法第一百五
    十四條定有明文。復按告訴人之告訴，係以使被告受刑事訴追為目的，是其陳述
    是否與事實相符，仍應調查其他證據以資審認；又認定不利於被告之事實，須依
    積極證據，茍積極證據不足為不利於被告事實之認定時，即應為有利於被告之認
    定，更不必有何有利之證據，最高法院五十二年台上字第一三○○號判例、三十
    年上字第八一六號判例可資參照。
三、公訴人認被告甲○○涉有恐嚇犯行，無非係以被害人乙○○之指訴為論據。惟訊
    據被告甲○○堅詞否認有恐嚇犯行，辯稱：伊雖有於右揭時、地去向乙○○催討
    債務，但並未出言恐嚇乙○○等語。茲查：雖被害人乙○○於警訊及偵查中指稱
    被告向其恐嚇：如不還錢，就要給你好看，工廠讓你無法再經營下去等語（見偵
    查卷第二十一頁背面及第六十九頁背面），惟其於本院訊問時則改稱：「：：：
    至於他（即被告）當時有無說『如不還錢，就要給我好看，工廠讓我無法再經營
    下去』等語，因我現在邁入中年我也不是很記得：：：」、「：：：他（即被告
    ）那天沒有動手動腳，只是口氣強硬，我感覺不太安全，至於他講過什麼我忘了
    」（均見本院八十九年八月十日訊問筆錄），所供均與警訊、偵查中所指訴之情
    節不相一致，是被害人之指訴存有瑕庛，亦無積極之證據證明與事實相符，依上
    開說明，自難採為認定被告有恐嚇之犯罪事實之憑證；又證人即當時與被告前往
    向乙○○催討債務之李文平於本院調查時證稱：「（問：有無聽到甲○○說如不
    還錢，就要給你好看，工廠讓你無法再經營下去？）沒有，當天只有在那邊泡茶
    ，沒看到他們二人吵架：：：」等語，由上可知除被害人乙○○於警訊、偵查中
    之片面指訴外，並無其他積極證據足以相佐。且被害人於報案後，即避不出面，
    經本院傳拘始到庭說明事實真相，顯與常情有違；再參諸被害人乙○○對案外人
    張士烈負有債務，為被告、被害人所不爭，亦經案外人張士烈於偵查中證述屬實
    ，則被害人在積欠他人債務之情況下為維護其利益，進而為誇大渲染之詞，衡情
    亦非事理之所無，是其所為之指訴，難謂無偏頗之虞。本件既無其他證據足以佐
    證被害人之指訴，尚難僅憑被害人片面所為不利於被告之指訴，即遽認被告有何
    恐嚇犯行。此外，本院復查無其他積極證據足資認定被告有何恐嚇被害人之犯行
    ，被告之犯罪既尚不能證明，爰依前揭判例意旨，諭知被告無罪之判決。
據上論斷，應依刑事訴訟法第三百零一條第一項，判決如主文。
本案經檢察官林俊良到庭執行職務。
中      華      民      國      八十九    年      十      月    二十    日
                                    臺灣嘉義地方法院刑事第一庭
                                            法  官  黃  仁  勇
右正本證明與原本無異。
如不服本判決，應於判決送達後十日內向本院提出上訴狀( 應附繕本 )。
中      華      民      國      八十九    年      十      月    二十一  日
                                            書記官  呂  權  芳


司法院資訊處製作；財團法人民間司法改革基金會備份。
